【裁判字號】    98,家聲,582
【裁判日期】    990115
【裁判案由】    代管遺產管理費用
【裁判全文】
臺灣臺北地方法院民事裁定             98年度家聲字第582號
  聲  請  人  林辰彥律師（即被繼承人甲○○之遺產管理人）
聲請人聲請代管遺產管理費用事件，本院裁定如下：
    主  文
核定聲請人代管被繼承人甲○○遺產之管理費用為新台幣 9,355
元。
其餘聲請駁回。
程序費用由被繼承人甲○○之遺產負擔。
    理  由
一、按遺產管理人，得請求報酬，其數額由親屬會議按其勞力及
    其與被繼承人之關係酌定之，民法第1183條定有明文。次依
    財政部訂頒之「代管無人承認繼承遺產作業要點」第14點第
    3 款後段之規定，管理報酬，應依民法第1183條規定，聲請
    法院酌定，其請求標準，不得低於孳息收入部分十分之三及
    遺產現值百分之一。
二、本件聲請意旨略以：聲請人前經鈞院以97年度財管字第63號
    民事裁定指定為被繼承人甲○○之遺產管理人後，即善盡其
    責依法進行對被繼承人甲○○遺產管理之相關事宜，茲被繼
    承人甲○○所遺不動產經台中地方法院以中院彥民執96執清
    字第89550 號函示因受理返還借款強制執行事件，已拍賣被
    繼承人所遺之不動產，拍賣金額為新台幣（下同） 522,000
    元，並通知聲請人應向鈞院聲請裁定代管遺產管理費用再向
    該院陳報，此外，聲請人代管遺產期間代墊費用為4,368 元
    ，故聲請人依民法第1183條規定，聲請鈞院依執行業務案件
    收費最低標準每件6萬元，核定遺產管理人報酬為6萬元。
三、聲請人主張被繼承人甲○○之所遺不動產業經台中地方法院
    產拍賣金額共計為522,000 元，而聲請人經本院裁定指定為
    被繼承人甲○○之遺產管理人，並聲請對被繼承人甲○○之
    債權人及受遺贈人為公示催告等情，有本院97年度財管字第
    63 號民事裁定、台中地方法院民事執行處98年6月12日中院
    彥民執96 執清字第89550號函等件為證，堪信為真。惟查，
    聲請人主張因管理被繼承人甲○○遺產所墊付之費用合計為
    4,368 元，固據提出墊付費用單據影本、收據影本等件為證
    ，惟經核上開單據、收據影本墊付費用應為4,135元。又依
    財政部訂頒之代管無人承認繼承遺產作業要點第14點第3款
    之規定，以被繼承人遺產現值1%之核定管理報酬即5,220元
    ，以及墊付費用4,135元，合計共9,355元。
四、綜上所陳，本件管理費用9,355元之聲請與法尚無不符，應
    予准許，其餘聲請駁回。
五、依非訟事件法第157條，裁定如主文。
中    華    民    國    99    年    1     月    15    日
                  家事法庭    法   官     彭南元
以上正本係照原本作成。
如對本裁定抗告，須於裁定送達後10日之不變期間內，向本院提
出抗告狀。
中    華    民    國    99    年    1     月    15    日
                              書記官      尹遜言

司法院資訊處製作；財團法人民間司法改革基金會備份。
